【裁判字號】    89,自,48
【裁判日期】    890531
【裁判案由】    詐欺
【裁判全文】
臺灣士林地方法院刑事判決                            八十九年度自字第四八號
    自  訴  人  乙○○○○有限公司  設台北市○○路○段一二二號
    代  表  人  丙○○
    被      告  甲○○
右列被告因詐欺案件，經自訴人提起自訴，本院判決如左：
    主  文
甲○○意圖為自己不法之所有，以詐術使人將本人之物交付，累犯，處罰金壹萬元，
如易服勞役，以參佰元折算壹日。
    事  實
一、甲○○曾於民國八十二年間因竊盜案件，經法院判處有期徒刑十月，於八十三年
    十一月三日執行完畢，竟不知悔改，明知本身無購車能力，意圖為自己不法之所
    有，於八十八年八月八日，至位於台北市○○路○段一二二號乙○○○○有限公
    司（下稱超質感公司），佯稱欲以分期付款方式購買車號ＡＵＡ—００八號、光
    陽一五０ＣＣ之機車一部，隱瞞其並無資力支付分期付款價金之事實，並簽發六
    張面額各新台幣（下同）七千一百元之本票作為擔保，致超質感公司代表人丙○
    ○陷於錯誤，於甲○○交付頭期款一萬元後，即交付總價款為四萬七千六百元、
    車號ＡＵＡ—００八號之機車一部，並於八十八年八月九日將該車過戶與甲○○
    ，甲○○竟於同年九月即將該車典當，得款三萬元供己花用，並拒付各期分期款
    ，超質感公司始知受騙。
二、案經超值感公司提起自訴。
    理  由
一、訊據被告甲○○對於右揭事實除其有購車能力一事辯稱因當時向同學借貸，故有
    能力付款云云外，餘均坦承不諱，核與自訴代表人丙○○指訴情節相符，並經證
    人邱世明到庭結證屬實，復有本票影本六張、汽（機）車過戶申請登記書、切結
    書各一件附卷可稽。至於被告所辯部分，經查被告自承其購車當時在傑雅通信行
    任職，收入每月為二萬元，房租每月六千元及生活費每天一、二百元、當時尚有
    負債一萬元，學費係向同學借錢繳納，則以其薪資扣除房租及生活費（以台北地
    區之物價消費，生活費如以每天二百元計算）後，被告每月僅餘八千元可供花用
    ，而該扣除部分僅為基本支出，尚不包含其他費用，且被告當時又有負債一萬元
    未償，學費亦需向同學借貸始有能力繳納，而每期分期付款金額又高達七千一百
    元，綜合上情，被告既需賴借貸以支付學費及車款，自應認當時其並無購車能力
    甚明。且被告於機車過戶後不久，即於同年九月辭掉工作並將機車典當得款花用
    ，且拒不給付分期付款金額，其有意圖為自己不法所有之詐欺犯意甚明。被告所
    辯顯係飾詞卸責，不足採信，事證明確，被告犯行洵堪認定，應依法論科。
二、核被告甲○○所為，係犯刑法第三百三十九條第一項之詐欺罪。查被告有事實欄
    所載之犯罪科刑執行情形，此有台灣高等法院檢察署刑案紀錄簡覆表在卷可佐，
    其受有期徒刑之執行完畢後，五年以內再犯本件有期徒刑以上之罪，係屬累犯，
    應依刑法第四十七條之規定加重其刑。爰審酌被告因一時貪欲致罹本件刑責，所
    得不多，犯罪情狀尚屬輕微，且已與自訴人達成和解，自訴人亦表示不予追究之
    意等一切情狀，量處如主文所示之刑，並諭知易服勞役之折算標準。
據上論斷，應依刑事訴訟法三百四十三條、第二百九十九條第一項前段，刑法第三百
三十九條第一項、第四十七條、第四十二條第二項，罰金罰鍰提高標準條例第一條前
段、第二條，判決如主文。
中    華    民    國      八十九      年      五        月    三十一    日
                                  臺灣士林地方法院刑事第四庭
                                          法  官 藍  雅  清
右正本證明與原本無異。
如不服本判決，應於判決送達後十日內，向本院提出上訴狀。
                                          書記官 陳  瑞  香
中    華    民    國      八十九      年      六       月       三    日
附錄本案論罪科刑法條全文
刑法第三百三十九條第一項
意圖為自己或第三人不法之所有，以詐術使人將本人或第三人之物交付者，處五年以
下有期徒刑、拘役或科或併科一千元以下罰金。


司法院資訊處製作；財團法人民間司法改革基金會備份。
